【裁判字號】    90,易,1093
【裁判日期】    900627
【裁判案由】    竊盜
【裁判全文】
臺灣板橋地方法院刑事判決                          九十年度易字第一九三號
    公  訴  人  臺灣板橋地方法院檢察署檢察官
    被      告  丙○○
右列被告因竊盜案件，經檢察官提起公訴 (九十年度偵字第二四九七號)，本院判決
如左：
    主  文
丙○○無罪。
    理  由
一、公訴意旨略以：被告丙○○意圖為自己不法之所有，於民國八十九年八月二十六
    日零時十分許，在臺北縣土城市○○路○段二○三前，以客觀上具有危險性足供
    兇器使用之扳手為工具，竊取甲○○所有之車牌號碼ＧＭ─七七四○號自用小客
    車之車牌二面，嗣於九十年一月二十一日十時三十分許，懸掛在自己之前向位於
    臺北縣新店市○○路五六一巷九號「宏昇小客車租賃有限公司」所承租車牌號碼
    ＹＹ─○二三五號自用小客車上，嗣經警於九十年一月二十一日十九時許，在臺
    北縣土城市○○路十七號前為警查獲，並扣得前開ＧＭ─七七四○號二面車牌及
    丙○○所有之扳手二支，因認被告係犯刑法第三百二十一條第一項第三款之攜帶
    兇器竊盜罪嫌等語。
二、按犯罪事實應依證據認定之，無證據不得推定其犯罪事實；被告之自白，非出於
    強暴、脅迫、利誘、詐欺、違法羈押或其他不正之方法，且與事實相符者，得為
    證據；又不能證明被告犯罪或其行為不罰者，應諭知無罪之判決，刑事訴訟法第
    一百五十四條、第三百零一條第一項分別定有明文。次按認定不利於被告之事實
    ，須依積極證據，茍積極之證據本身存有瑕疵而不足為不利於被告事實之認定，
    即應為有利於被告之認定，更不必有何有利之證據，而此用以證明犯罪事實之證
    據，猶須於通常一般人均不至於有所懷疑，堪予確信其已臻真實者，始得據以為
    有罪之認定，倘其證明尚未達到此一程度，而有合理性之懷疑存在，致使無從為
    有罪之確信時，即應為無罪之判決，此有最高法院八十二年度臺上字第一六三號
    判決、七十六年度臺上字第四九八六號、三十年度上字第八一六號等判例意旨可
    資參照。
三、訊據被告丙○○堅決否認右揭竊盜犯行，辯稱：伊自八十九年十月開始，向宏昇
    公司租車，假日才會租，騙伊女友是自己的車子。ＧＭ─七七四○號二面車牌係
    伊於八十九年十二月底至九十年一月初某日，在臺北縣土城市○○路○段靠近員
    福街的一處小竹林內撿到的，撿來後放在自己老舊的裕隆汽車，九十年一月二十
    一日到伊女友家，伊怕他們認出車牌號碼前二字相同是出租的車子，所以，租車
    後就把撿來的車牌掛在租來的車子上，把租來的車牌及扳手二支放在後車廂。警
    察攔下來時，伊告訴警察，只要不要告訴伊女友車子是用租的，伊都承認，所以
    ，在警訊中，警察怎麼講就怎麼寫，失竊時間是查電腦得知的，而不是伊告訴警
    察的。在偵查中否認是伊偷的，因為在警察局已經被女朋友知道，繼續承認沒有
    意義等語。經查：
（一）被告於警訊中供述ＧＭ─七七四○號二面車牌是於八十九年八月二十六日下午
      十三時許，在土城市○○路○段附近竊取的等語，其就竊盜之時間、地點及方
      式固供述綦詳，惟距離被告為警查獲時（九十年一月二十一日二十一時許）已
      近五月，被告竟仍能記得竊盜之行為日期，是否可信，尚非無疑。又被害人甲
      ○○於警訊中供述之失竊時間為八十九年八月二十六日凌晨在土城市○○路○
      段二０三號前遭竊，並於八十九年八月二十六日凌晨零時二十分許向土城派出
      所報案，此有警訊筆錄及車輛竊盜、車牌失竊資料個別查詢報表各一份在卷可
      憑，被害人報案之時間竟在被告竊盜行為時間之前，兩者在時間上顯有矛盾。
      是被告於警訊中之自白，是否與事實相符，尚值斟酌。
（二）被告自八十九年十月間起至九十年一月二十日止，前後共十一次向宏昇小客車
      租賃有限公司承租ＹＹ—０一三五號、或ＹＹ—０二三五號自用小客車，其中
      二次於八十九年十一月十九日、八十九年十二月三日駕駛車號ＹＹ—０一三五
      號自用小客車，並因超速違規而被舉發，此有汽車出租約定切結書十一紙及違
      反道路交通管理事件通知單二紙在卷可憑，本件被告為警查獲時係駕駛ＹＹ—
      ０二三五號自用小客車，此為租賃小客車，本已附有車牌，依常理而言，被告
      實無必要於八十九年八月二十六日先竊取ＧＭ─七七四○號車牌，再於九十年
      一月二十一日拆卸下租賃車之車牌，而懸掛竊得之車牌之理。
（三）證人邱明輝即宏昇公司負責人證述：租賃車在台北縣車牌號碼前二個都是一樣
      的等語，且證人乙○○即查獲警員證稱：我們攔下被告，當時被告女朋友還在
      車上，被告告訴我說不要讓他女朋友知道，他什麼事都會配合等語，是被告辯
      稱：因避免被其女友發現是租賃車，所以，把撿來的車牌掛在租來的車子上，
      把租來的車牌及扳手二支放在後車廂，在警訊中，警察怎麼講，就怎麼寫等語
      ，尚非無稽。
（四）至被告為警查獲時，扣得ＧＭ─七七四○號車牌二面及扳手二支，並在租賃車
      上起出上開ＹＹ─○二三五號租賃車牌二面，扳手二支並無法直接證明即係被
      告竊取車牌使用之工具，充其量僅足以證明係被告拆換車牌使用之工具。而車
      輛竊盜、車牌失竊資料個別查詢報表、贓物認領保管單及照片二張，亦僅能證
      明被害人失竊車牌之事實，被告承租之小客車上懸掛失竊之車牌，亦有可能係
      他人竊取後丟棄之，而為被告所拾獲，是被告所辯，並非全然不可採信。
四、綜上，本件被告所辯，既非全然不可採信，而被告於警訊中之自白，雖係出於其
    自由意識之陳述，然有如上之矛盾，尚難認與事實相符，公訴人所指被告竊盜犯
    行，並無法使一般人均不致有所懷疑而獲致確信，揆諸首揭說明，自應為被告
    無罪之諭知。至被告涉犯侵占遺失物罪嫌，宜由公訴人另行偵辦，併此敘明。
據上論斷，應依刑事訴訟法第三百零一條第一項，判決如主文。
本案經檢察官許智評到庭執行職務
中      華      民      國    九十    年      六      月    二十七    日
                                臺灣板橋地方法院刑事第二庭
                                  法  官  楊  晉  佳
右正本證明與原本無異。
如不服本判決，應於判決送達後十日內，向本院提出上訴狀。
                                  書記官  邱  美  龍
中      華      民      國    九十    年      六      月    二十九    日


司法院資訊處製作；財團法人民間司法改革基金會備份。
